joseangel.godinez1989@gmail.com

9981891351

## Perfil

Desarrollador Front End perseverante con 5 años de experiencia construyendo y brindando mantenimiento, creación de módulos para sistemas de CRM, así mismo a sitios responsivos en la industria de administración de usuarios, registros de proveedores y venta de publicidad. Nivel competente de HTML, CSS y JavaScript; además del uso de librerías y frameworks modernos tales como ANGULAR, REACT, REACT NATIVE, VUE.

#### Enlaces a redes sociales

Linkedin GitLab GitHub

# **Experiencia Laboral**

#### Front End Developer Semi Sr, Braintivity, Cancún

julio 2020 — junio 2021

Braintivity es una subcompañia de que trabaja en el desarrollo de sofware y tecnologías de la información para proyectos de VisitMexico.

- Desarrollo de nuevas caracterísiticas, funcionalidades y capacidades en el área de eCommerce utilizando javascript y php con apoyo de consumos de servicios mediante API's y objetos JSON.
- Recomendación de soluciones para interfaces amigables para el usuario mediante trabajo en equipo.
- Ejecutando correcciones de errores y revisión de código, sistemas estables y con mínimo reporte de errores después del primer mes de uso en ambiente productivo.
- Maquetación de sitios y creación de templates modulares construidos mediante uso de objetos json recibidos en respuestas del API.
- Administración de control de versiones de proyecto.
- Optimización de recursos para ambientes de alta demanda.

#### Front End Developer Jr, SalesUp!, Cancún

septiembre 2017 — junio 2020

SalesUp! Es una empresa mexicana desarrolladora de un sistema CRM de ventas enfocado en su proyecto principal y de igual forma ofreciendo desarrollo a medida para casos de negocio.

- Migración de código fuente a bases estables y mantenibles de JavaScript.
- Consumo y API's con respuestas de formato JSON.
- Colaborando con diseños de usabilidad y eficiencia de uso del sistema.
- Creación de templates modulares y responsivos utilizando handlebars, bootstrap, css y JavaScript.
- Trabajando directamente con clientes stakeholders para desarrollo de soluciones para casos de negocio.

- Recodificación de código fuente desde JavaScript a TypeScript utilizando pruebas con mocha/chai.
- Participación en flujo de Incident Management, Problem Management y Continuous Improvement en el ciclo de vida del CRM.
- Soporte de tercer nivel.

## Educación

Licenciado en ingeniería de Software, Universidad Politécnica de Quintana Roo, Cancún septiembre 2014 — septiembre 2017

# **Front-End Stack**

Javascript HTML CSS Git

PHP API RESTful

JAVA Desarrollo Ágil

SCRUM SEO

## **Idiomas**

Español Inglés

## Certificaciones

**SCRUM Fundamentals, SCRUMstudy** 

agosto 2018 — agosto 2021

## Referencias

Pedro Rodríguez Deloya, Administrador de TI desde Braintivity

pedro.rodriguez@visitmexico.com |-9985206606 Israel Camacho Alvarez, Administrador de Operaciones de TI desde SalesUp!

iscamacho@karismahotels.com |- 9981916717

## **Proyectos**

#### Desarrollo de sistemas cuatrimestrales

septiembre 2014 — septiembre 2017

Desarrollo de proyectos funcionales utilizando las tecnologías y métodos aprendidos durante el desarrollo de cada cuatrimestre en distintos lenguajes de programación.

- Sistemas de puntos de venta utilizando C#.
- Sistemas de venta de publicidad utilizando Javascript, HTML, CSS.
- Aplicación CRUD de artícuolos de supermercado con JAVA para Android.